臺灣桃園地方法院民事判決
111年度勞訴字第72號
原      告  陳卉羚  
訴訟代理人  彭國書律師
被      告  欣桃天然氣股份有限公司

法定代理人  周皓瑜  
訴訟代理人  王慕舜  
            陳秋華律師
            趙家緯律師                      
上列當事人間請求年終獎金等事件，本院於民國111年11月21日
言詞辯論終結，判決如下：
    主      文
一、本院110年度勞訴字第19號民事確定判決主文第3項關於命「
    被告應自民國109年9月1日起至原告復職之前一日止，按年
    於每年5月給付原告新臺幣129,198元，及各期自應給付之翌
    日起至清償日止，按週年利率5％計算之利息。」部分，應調
    整為「被告應自民國109年9月1日起至原告復職之前一日止
    ，按年於每年5月依被告訂定之年節節金暨年終獎金給予標
    準同一職等之員工實際受領之年終獎金，及各期自應給付之
    翌日起至清償日止，按週年利率5％計算之利息」。
二、被告應給付原告新臺幣322,995元，及自民國111年6月25日
    起至清償日止，按週年利率百分之5計算之利息。
三、被告應自民國112年1月1日起，依被告訂定之年節節金暨年
    終獎金給予標準，按當年度與原告同一職等之員工實際受領
    之年終獎金之數額，及自各該應給付之翌日起至清償日止，
    按週年利率百分之5計算之利息。
四、原告其餘之訴駁回。
五、訴訟費用由被告負擔十分之三，餘由原告負擔。
六、本判決第二項得為假執行。但被告如以新臺幣322,995元為
    原告預供擔保後，得免為假執行。
七、原告其餘假執行之聲請駁回。
    事實及理由
壹、程序事項：
一、按訴狀送達後，原告不得將原訴變更或追加他訴。但請求之
    基礎事實同一、擴張或減縮應受判決事項之聲明者，不在此
    限。民事訴訟法第255條第1項但書第2款、第3款分別定有明
    文。經查，原告原起訴時訴之聲明為：被告應給付原告如附
    表一「合計」欄所示之金額，及自民事勞動調解聲請狀繕本
    送達翌日起至清償日止，按週年利率5％計算之利息（本院卷
    一3、5-7頁），嗣原告之聲明迭經變更，最後於民國111年1
    1月8日以民事綜合辯論意旨狀及同年月21日言詞辯論期日變
    更訴之聲明為：先位聲明：㈠本院110年度勞訴字第19號確
    定判決（下稱前案判決）所命「被告應自109年9月1日起至
    原告復職之前一日止，按年於每年5月給付原告新臺幣（下
    同）129,198元，及各期自應給付之翌日起至清償日止，按
    週年利率5％計算之利息」，應調整為「被告應自109年9月1
    日起至原告復職之前一日止，按年於每年5月依被告訂定之
    「年節節金暨年終獎金給予標準」（下稱系爭給予標準）同
    一職等之員工實際受領之年終獎金，及各期自應給付之翌日
    起至清償日止，按週年利率5％計算之利息」；㈡被告應給付
    原告如附表二「先位聲明」欄項下之「合計」欄所示之金額
    ，及自民事勞動調解聲請狀繕本送達翌日起至清償日止，按
    週年利率5％計算之利息；㈢被告應自112年1月1日起，依系爭
    給予標準、被告章程（下稱系爭章程）第32條規定，按當年
    度與原告同一職等之員工實際受領之年終獎金、春節節金、
    端午節節金、中秋節節金（下稱三節節金）、員工酬勞之數
    額，暨自各該應給付之日翌日起至清償日止，按週年利率5％
    計算之利息；㈣願供擔保請准宣告假執行；備位聲明：㈠被
    告應給付原告如附表二「備位聲明」欄項下之「合計」欄所
    示之金額，及自民事勞動調解聲請狀繕本送達翌日起至清償
    日止，按週年利率5％計算之利息；㈡被告應自112年1月1日起
    ，依系爭給予標準、系爭章程第32條規定，按當年度與原告
    同一職等之員工實際受領之年終獎金、三節節金、員工酬勞
    之數額，暨自各該應給付之日翌日起至清償日止，按週年利
    率5％計算之利息；㈢願供擔保請准宣告假執行（本院卷二7-1
    1、31、49頁），核其擴張及減縮、追加間請求權基礎均係
    相同，且與原訴均係基於兩造間僱傭關係存在所生之爭議，
    基礎事實同一，揆諸前開規定，應予准許。
二、依原告111年11月8日民事綜合辯論意旨狀變更後訴之聲明意
    旨及其於同年月21日言詞辯論期日所陳之真意觀之（本院卷
    二7-8、49頁），應係在請求變更前案判決主文第3項之前提
    下，將對於請求被告給付109年度年終獎金差額96,898.5元
    部分，列於先位聲明第1項，惟原告先位聲明第1項及備位聲
    明第1項之部分，實際上均係對被告為同一之請求，即其真
    意仍係欲請求109年度年終獎金差額96,898.5元，此部分聲
    明並無先備位之關係（本院卷二9-11、14-17、19-22頁），
    又原告先位聲明第1項及第2項即與備位聲明第1項之請求範
    圍相同（實質上未變更聲明之訴訟標的），顯見上開先位、
    備位聲明應無區分實益，即無區分先、備位聲明之必要，附
    此敘明。　　
貳、實體事項：　　
一、原告主張：
  ㈠原告自108年2月1日起任職於被告處，擔任財務組長，每月薪
    資為64,599元，後原告於109年9月1日遭被告違法解僱，復
    於111年3月1日復職，嗣後每月薪資調整為65,309元，而被
    告在盈餘達一定目標時，會發給2個月薪資春節節金、端午
    節節金及中秋節節金各1.5個月薪資、3.5個月薪資年終獎金
    ；有獲利時發給高於獲利金額2.8％員工酬勞，原告向來領取
    至少2個月薪資之員工酬勞。詎被告依前案判決認定兩造間
    僱傭關係存在而恢復原告職位後，竟以前案判決主文第3項
    內容，僅給予原告如附表二「備位聲明」欄編號1-1、2-3、
    4-2「被告已給付」欄所示之金額，其餘如附表二「備位聲
    明」欄編號1-2、2-1、2-2、3、4-1、5所示之項目與金額，
    被告均以原告自109年9月1日至111年3月1日間未在職為由而
    拒絕給付，原告為此與被告多次協商未果，顯見被告對於前
    案判決仍不思悔改，繼續漠視勞工權益，故提起本件訴訟並
    請求被告給付如下之項目及金額：
　⒈如附表二「先位聲明」欄編號1、「備位聲明」欄編號1-1、1
    -2所示之年終獎金部分：
　⑴被告訂有系爭給予標準，此為被告歷來給付年終獎金之依據
    ，原告歷來亦依系爭給予標準受領年終獎金，可見系爭給予
    標準為雙方勞動契約之一部，且被告每股盈餘（下稱EPS）
    於109年度為3.41、110年度則為3.46，均超過系爭給予標準
    之獲利目標2.8，況前案判決非謂被告僅需給付109年度2個
    月薪資年終獎金，而兩造間已回復僱傭關係，原告分別於10
    9年8月13日、28日以律師函預示給付勞務均遭被告拒絕，應
    認被告受領勞務遲延，原告無補服勞務義務，且年終獎金亦
    非依員工工作表現發給，則被告不應以原告110年度不在職
    為由而拒發當年度年終獎金，故原告依系爭給予標準分別請
    求109年度1.5個月、110年度3.5個月薪資之年終獎金。
　⑵110年度年終獎金債權係會計師於111年間就110年度之財務報
    表簽證確認後發生，並依110年度EPS數值確定發放後即111
    年5月發給，此時已非前案判決主文第3項所示之期間，故原
    告請求110年度年終獎金，不應受前案判決既判力效力所及
    。
　⑶原告就109年度年終獎金，僅於備位聲明請求被告給付一定金
    額，且於先位聲明請求變更前案判決之給付，本件原告訴訟
    標的與前案請求按年給付一定金額不同，自不受前案判決既
    判力效力所及。縱認109年度年終獎金已受前案判決既判力
    拘束，惟原告於前案判決訴訟程序中為被告拒絕受領勞務而
    無從知悉被告109年度EPS是否超過2.8，此乃原告於前案判
    決言詞辯論終結前所不可預見之情事變更，若依前案判決顯
    失公平，故依民事訴訟法第397條第1項規定，請求變更為如
    先位聲明第1項。
　⒉如附表二「先位聲明」欄、「備位聲明」欄編號2-1、2-2、2
    -3、3、4-1、4-2之三節節金部分：
　　依系爭給予標準規定，達到營運盈餘預算目標值120％以上，
    被告即會發給三節節金，而被告歷來皆有達到前開目標值，
    且以制度化方式定期反覆給付，亦不問員工表現如何，已非
    單純恩惠性給與亦非盈餘分配，而為原告之勞務對價，原告
    已多次向被告提出給付勞務，被告均拒絕受領，被告已構成
    受領勞務遲延，原告無補服勞務義務，故原告自得依民法第
    487條前段規定請求109年度中秋節節金及110、111年度之三
    節節金。　
　⒊如附表二「先位聲明」欄、「備位聲明」欄編號5之員工酬勞
    部分：
　　依系爭章程第32條規定：「本公司年度如有獲利，應提撥不
    低於百分之二點八為員工酬勞，……」，而被告於109年度、1
    10年度均已提撥獲利2.8％以上為員工酬勞，惟被告卻分別以
    原告於109年度僅在職半年、110年度不在職等理由拒絕給付
    ，然系爭章程未規定員工酬勞以在職為發給之要件，公司法
    第235條之1與其立法理由亦無以員工勞務給付為要件，且前
    案判決已回復兩造間僱傭關係，又員工酬勞不因員工貢獻多
    寡，以制度化方式定期反覆給付，非單純恩惠性給與，被告
    於原告提出勞務給付受領遲延時，原告自得請求勞務報酬，
    無補服勞務義務，故原告於109、110年度即屬全年度在職，
    自得請求109年度及110年度之2個月薪資員工酬勞。
　㈡並聲明：如上開變更後之聲明所示。
二、被告則以：
  ㈠前案判決認定被告違法解僱原告後，被告即於111年3月1日將
    原告復職，被告除維持原告先前福利待遇，更將原告薪資調
    整為65,309元，整體勞動條件顯優於復職前。被告訂有系爭
    章程、被告公司員工獎金辦法（下稱系爭獎金辦法）、被告
    公司員工獎金發放施行細則（下稱系爭獎金細則）、被告公
    司員工年終考核實施辦法（下稱系爭考核辦法）等規定，期
    以建構公平透明獎金制度，前開相關規定辦法既非法律所明
    定，且與員工提供勞務無關，亦非被告承諾保障一定給予原
    告之薪資，性質上不具勞務對價性及制度上經常性，應屬恩
    惠性給與，非工資，原告明知上情卻仍於復職後向被告請求
    109年度至111年度如附表二「先位聲明」欄、「備位聲明」
    欄之「項目」欄所示之內容，實無理由。
　㈡程序事項上，原告於前案判決請求被告給付年終獎金之請求
    權基礎為「工作規則及系爭給予標準」，然原告於本案中再
    主張依系爭給予標準請求被告給付如附表二「備位聲明」欄
    編號1-1、1-2所示之項目及金額，如同就經前案判決確定，
    產生既判力之相同訴訟標的再行請求，本院自應依民事訴訟
    法第247條第1項第7款規定裁定駁回。縱認原告得於本案再
    行請求如附表二「備位聲明」欄編號1-1、1-2所示之項目及
    金額，然原告並未將早已存在於前案判決時之被告公司歷年
    經營績效統計表，於110年10月12日前案判決言詞辯論終結
    前提出，依實務見解，應受前案判決遮斷效拘束。
　㈢實體事項上，系爭章程第32條及公司法第235條之1第1項等規
    定，均非請求權基礎，原告據此主張被告應給付如附表二「
    先位聲明」欄、「備位聲明」欄編號5之員工酬勞，顯無理
    由。再者，員工酬勞不具備勞務對價性及給付經常性之要件
    ，而係基於獎勵該年度員工對公司貢獻，將獲利分由員工共
    享之制度，性質上屬獎勵、恩惠給與，並非工資。
　㈣依系爭獎金辦法第4條第1、2項及系爭獎金細則第4條第1項等
    規定：
　⒈三節節金發放標準係取決於被告營運盈餘預算目標達成率而
    定，具有盈餘分配性質，非必然發放，且發放金額不固定，
    並無保證員工提供勞務即一定能取得。
　⒉年終獎金給付理由係配合公司營運獲利，如有獲利，再取決
    於公司EPS值，始核發鼓勵員工，是否發放、發放數額若干
    ，均不固定，屬恩惠性、勉勵性給與，不僅與員工提供勞務
    之對價無涉，更無給付之經常性，並無保證員工提供勞務即
    一定能取得。
　㈤綜上，三節節金、年終獎金、考核獎金，均核屬被告體恤員
    工辛勞、激勵士氣、獎勵性之恩惠性給與，並非工資，性質
    上不具勞務對價性及制度上經常性等語，資為抗辯。
　㈥並聲明：原告之訴駁回。
三、兩造不爭執事項（本院卷二52-53頁）：
　㈠原告自108年2月1日起任職於被告處，擔任財務組長，每月薪
    資為64,599元，後原告於109年9月1日遭被告違法解僱，經
    前案判決後，復於111年3月1日復職，而每月薪資調整為65,
    309元。
  ㈡依系爭給予標準規定，EPS獲利目標達2.8（含）以上，給予
    薪資總額3.5個月年終獎金；達到營運盈餘預算目標值120％
    （含以上），則給予端午節及中秋節節金薪資總額各1.5個
    月、春節節金薪資總額2個月。
  ㈢系爭章程第32條規定，公司年度如有獲利，應提撥不低於2.8
    ％為員工酬勞。
  ㈣「Goodinfo！台灣股市資訊網」111年6月6日下午2時17分網
    頁列印資料顯示：被告於109、110年之EPS均達獲利目標2.8
    （含）以上；被告之營運盈餘預算目標每一季度皆在120％（
    含）以上。
  ㈤被告已有給付下列項目及金額予原告：
  ⒈以原薪資64,599元計算2個月之109年度年終獎金129,198元。
  ⒉以復職後薪資65,309元計算各1.5個月之111年端午節節金、
    中秋節節金各82,128元。
  ㈥被告訂定之系爭給予標準、系爭章程、系爭獎金辦法、系爭
    獎金細則、系爭考核辦法，相關文件及內容之形式真正不爭
    執。
四、茲就兩造之爭點及本院之判斷，分述如下：
  ㈠原告得否請求調整前案判決主文第3項之內容，並據以請求10
    9年度1.5個月、110年度3.5個月薪資之年終獎金？
  ⒈按確定判決之內容如尚未實現，而因言詞辯論終結後之情事
    變更，依其情形顯失公平者，當事人得更行起訴，請求變更
    原判決之給付或其他原有效果，民事訴訟法第397條第1項前
    段定有明文。此屬同法第400條第1項所稱「除別有規定外」
    情形之一，可不受原確定判決既判力之拘束。是當事人依此
    提起之變更訴訟，須確定判決之內容尚未實現，且事實審最
    後言詞辯論終結後原事實已有變更，該變更事實復非當事人
    所得預料而顯失公平（最高法院109年度台上字第705號民事
    判決意旨參照）。
  ⒉前案判決主文第3項有關年終獎金部分，係命「被告應自109
    年9月1日起至原告復職之前一日止，按年於每年5月給付原
    告約2個月薪資即129,198元，及各期自應給付之翌日起至清
    償日止，加付法定遲延利息」，此內容為繼續發生之債權債
    務，惟前案判決於110年10月12日言詞辯論終結後，被告於1
    10年稅後EPS高達3.46，有網頁列印資料在卷可考（本院卷
    一52頁），且為兩造所不爭執〔兩造不爭執事項㈣〕，顯達被
    告EPS獲利目標2.8以上，則有關109、110年度年終獎金之額
    度，被告依系爭給予標準（本院卷一208頁）應分別給予原
    告薪資總額3.5個月即各226,096.5元（64,599元×3.5個月）
    。另扣除被告已給付2個月薪資之109年度年終獎金後，被告
    尚未依前案判決內容給付1.5個月109年度年終獎金及自110
    年度起，按年給付之年終獎金金額〔兩造不爭執事項㈤⒈〕，已
    符合民事訴訟法第397條第1項所定「確定判決之內容尚未實
    現」之要件，言詞辯論終結後亦發生EPS獲利目標高達2.8以
    上之情事變更。再依系爭給予標準年終獎金第七項次規定，
    其額度最高可給予3.5個月之薪資額度年終獎金，相較前案
    判決准許按年給予2個月薪資部分多出1.5個月即96,898.5元
    （64,599元×1.5個月），金額非寡，如仍依前案確定判決主
    文第3項內容，按年計算原告每年可得請領之年終獎金，顯
    屬不公。
  ⒊從而，原告就提起變更之訴即有訴之利益，並無違一事不再
    理原則。且如不許原告依循司法機關裁判以獲得按年依系爭
    給予標準取得年終獎金執行名義之機會，將使原告與被告所
    屬同一職等員工有前述之差別待遇，對原告應顯失公平，則
    依情事變更原則及參照民事訴訟法第397條之精神，亦應予
    准許其提起本件訴訟。
  ⒋被告雖辯稱：原告於前案判決請求被告給付年終獎金之請求
    權基礎為「工作規則及系爭給予標準」，且並未將早已存在
    於前案判決時之被告公司歷年經營績效統計表，於110年10
    月12日前案判決言詞辯論終結前提出，應認業經前案判決判
    斷，兩造自應受前案確定判決之既判力拘束云云，然本件原
    告所提之系爭給予標準，僅係被告給予年終獎金之計算基礎
    ，而自110年起按年給付部分勢必依被告EPS獲利情形有所調
    整，而使原命給付之部分有情事變更，原告依民事訴訟法第
    397條第1項之規定提起本件訴訟既屬合法，俱如前述，則除
    前案確定判決所確定之法律關係及其他未變更之事實，本院
    不得再行斟酌而為不同之認定外，就情事變更而致之事實變
    動，本即為本件審酌之爭點而不再受前案判決所認定之事實
    拘束，是被告上開辯解，自無足採。
  ⒌綜前，前案判決主文第3項所認定之事實業已變更，且有顯失
    公平之情況，而依變更後之事實，原告請求109年度1.5個月
    、110年度3.5個月薪資之年終獎金即如附表二「先位聲明」
    欄編號1-1、1-2之金額，應認有據。
　㈡原告請求被告給付如附表二「先位聲明」欄、「備位聲明」
    欄編號2-1、2-2、2-3、3、4-1、4-2之三節節金，有無理由
    ？
　⒈按勞動基準法（下稱勞基法）第2條第3款規定：勞工因工作
    而獲得之報酬謂工資，包括工資、薪金及按計時、計日、計
    月、計件以現金或實物等方式給付之獎金、津貼及其他任何
    名義之經常性給與均屬之。同法施行細則第10條規定：「本
    法第二條第三款所稱之其他任何名義之經常性給與係指左列
    各款以外之給與。一、紅利。二、獎金：指年終獎金、競賽
    獎金、研究發明獎金、特殊功績獎金、久任獎金、節約燃料
    物料獎金及其他非經常性獎金。三、春節、端午節、中秋節
    給與之節金。四、醫療補助費、勞工及其子女教育補助費。
    五、勞工直接受自顧客之服務費。六、婚喪喜慶由雇主致送
    之賀禮、慰問金或奠儀等。七、職業災害補償費。八、勞工
    保險及雇主以勞工為被保險人加入商業保險支付之保險費。
    九、差旅費、差旅津貼及交際費。十、工作服、作業用品及
    其代金。十一、其他經中央主管機關會同中央目的事業主管
    機關指定者」。是工資實係勞工之勞力所得，為其勞動對價
    而給付之經常性給與。倘雇主為改善勞工生活而給付非經常
    性給與；或為其單方之目的，給付具有勉勵、恩惠性質之給
    與，即非為勞工之工作給付之對價，與勞動契約上之經常性
    給與有別，應不得列入工資範圍之內（最高法院79年度台上
    字第242號判決要旨參照）。依勞基法施行細則第10條規定
    ，勞基法第2條第3款所稱其他任何名義之經常性給與，不包
    括春節、端午節、中秋節給與之節金。
　⒉原告主張：依系爭給予標準規定，於被告達到營運盈餘預算
    目標值120％（含）以上時，應給付員工相當於1.5個月薪資
    之端午節節金、相當於1.5個月薪資之中秋節節金，及相當
    於2個月薪資之春節節金，而被告於109、110年度皆達到營
    運盈餘預算目標值120％以上，此為被告不爭執〔兩造不爭執
    事項㈡、㈣〕，故被告應給付積欠原告之三節節金云云（本院
    卷二23頁），惟前開三節節金係被告基於年節習俗而發給之
    獎金，屬於勞基法施行細則第10條所定非經常性給與，為恩
    惠性給與，僅係依系爭給予標準即「達到營運盈餘預算目標
    值」計算應發給獎金之額度，且被告因應年節習俗而給予所
    屬員工，未見考量個別員工勞務提供情形而為不同給予額度
    ，亦不具勞務對價性。則原告請求被告給付此部分之三節節
    金共580,763元，並附加自各期應給付日之翌日起均至清償
    日止按週年利率5％計算之利息云云，自屬無據。
　㈢原告請求被告給付如附表二「先位聲明」欄、「備位聲明」
    欄編號5之員工酬勞，有無理由？
　⒈按事業單位於營業年度終了結算，如有盈餘，除繳納稅捐、
    彌補虧損及提列股息、公積金外，對於全年工作並無過失之
    勞工，應給予獎金或分配紅利，勞基法第29條固有明文，惟
    並未課予雇主應一併給予獎金及分配紅利之義務，此乃因紅
    利、獎金均係雇主單方之給付，具有勉勵、恩惠性質之給與
    ，並非為勞工之工作給付之對價（勞基法施行細則第10條第
    1、2款規定參照）。次按公司法第235條之1第1項規定：公
    司應於章程訂明以當年度獲利狀況之定額或比率，分派員工
    酬勞。但公司尚有累積虧損時，應予彌補。又系爭章程第32
    條規定：被告公司年度如有獲利，應提撥不低於2.8％為員工
    酬勞，由董事會決議以股票或現金分派發放，被告公司得以
    上開獲利數額，由董事會決議提撥不高於2.8％為董監酬勞。
    員工酬勞及董監酬勞分派案應提股東會報告。但公司尚有累
    積虧損時，應預先保留彌補數額，再依前項比率提撥員工酬
    勞及董監酬勞（本院卷○000-000頁）。
　⒉原告固依系爭章程第32條、公司法第235條之1請求被告給付
    此部分之員工酬勞，惟公司法第235條之1第1項僅在規定董
    事會執行業務之依據，及公司章程內依法應規定之事項，上
    開條文規定並非具體之請求權基礎，股份有限公司對其公司
    員工應負何項目及金額之給付工資或報酬義務，仍應以公司
    與員工間所簽訂之勞動契約而定，原告依據上開法條規定請
    求被告給付員工報酬，非有理由。
　⒊又依系爭章程第32條規定內容觀之，並未規定員工報酬、獎
    金或員工酬勞如何發給、給予標準及發放基準日等事項，所
    規定之員工報酬、獎金或員工酬勞非必然發放，且無確定標
    準，與勞工提供勞務，在時間上可經常性取得之對價顯然不
    同，故相關事項仍應由勞雇雙方於勞動契約中約定或工作規
    則中訂定。而員工報酬既屬恩惠性、獎勵性之給與，而非勞
    工提供勞務之對價報酬，雇主就員工報酬之發放與否及核發
    之標準、方式，自得訂定發放辦法以資規範，並應為勞資雙
    方共同遵循，則除雇主將盈餘分配列入勞動契約約定之給付
    項目，並決定以盈餘分配員工報酬，且於員工具備分配員工
    報酬之要件時，員工得依兩造間之勞動契約，請求雇主給付
    員工報酬外，尚難認勞工得逕依上開規定請求雇主發給員工
    報酬。易言之，上開系爭章程規定亦非員工向雇主請求給付
    員工報酬之請求權基礎。
　⒋綜此，公司法第235條之1、系爭章程第32條規定，均非得據
    為原告請求被告公司給付員工酬勞之請求權基礎。從而，原
    告依公司法第235條之1、系爭章程第32條等規定，請求被告
    給付如附表二「先位聲明」欄、「備位聲明」欄編號5之員
    工酬勞及自勞動調解聲請書狀繕本送達翌日起加付法定遲延
    利息，要屬無據。
  ㈣原告請求被告應自112年1月1日起，依系爭給予標準、系爭章
    程第32條等規定，按當年度與原告同一職等之員工實際受領
    之年終獎金、三節節金、員工酬勞之數額，給付予原告，有
    無理由？
　⒈經查，因前案判決主文第3項係以自109年9月1日起至原告復
    職之前一日止，被告按年所給付原告年終獎金之數額，為免
    原告復職後，兩造對於被告按年給付年終獎金之數額另起爭
    端，並為澈底解決兩造間自原告復職後之112年度起，就各
    年度年終獎金可能發生之紛爭，是認被告應自112年度起，
    按年於每年年終獎金發放時點，依被告系爭給予標準，對原
    告發放各該年度之年終獎金，核屬有據。
　⒉至於原告請求三節節金、員工酬勞部分，因此部分之請求無
    理由，已各見前述，則原告請求被告應自112年1月1日起，
    依系爭給予標準、系爭章程第32條等規定，按當年度與原告
    同一職等之員工實際受領之三節節金、員工酬勞之數額，給
    付予原告部分，亦同無理由，核無所據。
五、按給付無確定期限者，債務人於債權人得請求給付時，經其
    催告而未為給付，自受催告時起，負遲延責任，其經債權人
    起訴而送達訴狀或為其他相類之行為者，與催告有同一之效
    力；又遲延之債務，以支付金錢為標的者，債權人得請求依
    法定利率計算之遲延利息，應付利息之債務，其利率未經約
    定，亦無法律可據者，週年利率為5％，民法第229條第2項、
    第233條第1項前段、第203條定有明文。另依兩造不爭執之
    被告系爭獎金細則第5點第1項第4款規定：年終獎金待會計
    師年度財務報表簽證確認後視EPS乙周內發放〔本院卷○000-0
    00頁、兩造不爭執事項㈥〕。據此，本件給付係屬無確定期限
    者，又以支付金錢為標的。從而，原告據以請求被告給付如
    附表二「備位聲明」欄編號1-1、1-2合計之322,995元，其
    併請求自勞動調解聲請書狀繕本送達之翌日即111年6月25日
    起（於111年6月24日送達，本院卷一79頁）至清償日止，按
    週年利率5％計算之利息，於法有據，應予准許。
六、綜上所述，原告先位主張請求變更前案判決主文第3項之內
    容，及附表二「備位聲明」欄編號1-1、1-2所示金額並自勞
    動調解聲請書狀繕本送達翌日起加付法定遲延利息，暨請求
    被告自112年度起，按年於每年年終獎金發放時點，依被告
    系爭給予標準，對原告發放各該年度之年終獎金，為有理由
    ，應予准許。逾此部分之請求，為無理由，應予駁回。
七、本判決第2項係法院就勞工之請求為被告即雇主敗訴之判決
    ，依勞動事件法第44條第1項規定，應依職權宣告假執行，
    並依同條第2項規定，酌定相當擔保金額同時宣告被告預供
    擔保後得免為假執行。再本院前開依職權宣告假執行部分，
    原告雖陳明願供擔保後聲請宣告假執行，惟此乃促請法院職
    權發動而已，本院自無庸就其聲請而為准駁之裁判；至原告
    敗訴部分，其假執行之聲請即失所依據，應併予駁回，附此
    敘明。
八、本件事證已臻明確，兩造其餘之攻擊或防禦方法及所用之證
    據，經本院斟酌後，認為均不足以影響本判決之結果，爰不
    逐一論列，附此敘明。
九、訴訟費用負擔之依據：勞動事件法第15條、民事訴訟法第79
    條。　　
中　　華　　民　　國　　111 　年　　11　　月　　30　　日
                  勞動法庭    法　官　謝志偉
正本係照原本作成。
如不服本判決，應於送達後20日內，向本院提出上訴狀並表明上
訴理由，如於本判決宣示後送達前提起上訴者，應於判決送達後
20日內補提上訴理由書（須附繕本）。如委任律師提起上訴者，
應一併繳納上訴審裁判費。
                              書記官  邱淑利
中　　華　　民　　國　　111 　年　　12　　月　　1 　　日
以下附表金額為新臺幣(元)
附表一：原告原起訴請求之項目及金額 卷頁碼：本院卷一5-7頁      編號 項目 年度 當年度月薪×給付月數 （A） 被告已給付 （B） 請求金額 （C＝A－B） 1-1 年終獎金 109 64,599元×3.5個月 64,599元×2個月＝129,198元 96,898.5元 1-2  110 64,599元×3.5個月 － 226,096.5元 2 中秋節節金 109 64,599元×1.5個月 － 96,898.5元   110 64,599元×1.5個月 － 96,898.5元 3 春節節金 110 64,599元×2個月 － 129,198元   111 64,599元×2個月 － 129,198元 4-1 端午節節金 110 64,599元×1.5個月 － 96,898.5元 4-2  111 65,309元（復職後薪資）×1.5個月 82,128元 15,835.5元 5 員工酬勞 109 64,599元×2個月 － 129,198元   110 64,599元×2個月 － 129,198元 6 考核獎金 109 － － 35,000元   110 － － 35,000元 合計     1,216,318元 

附表二：原告變更起訴請求之項目及金額（減縮不再請求109、110年度考核獎金） 卷頁碼：本院卷二7-9、31、49-52頁      先位聲明      編號 項目 年度 當年度月薪×給付月數 （A） 被告已給付 （B） 請求金額 （C＝A－B） 1 年終獎金 110 64,599元×3.5個月 － 226,096.5元 2-1 中秋節節金 109 64,599元×1.5個月 － 96,898.5元 2-2  110 64,599元×1.5個月 － 96,898.5元 2-3  111 65,309元（復職後薪資）×1.5個月 82,128元 15,835.5元 3 春節節金 110 64,599元×2個月 － 129,198元   111 64,599元×2個月 － 129,198元 4-1 端午節節金 110 64,599元×1.5個月 － 96,898.5元 4-2  111 65,309元（復職後薪資）×1.5個月 82,128元 15,835.5元 5 員工酬勞 109 64,599元×2個月 － 129,198元   110 64,599元×2個月 － 129,198元 合計     1,065,255元 備位聲明      編號 項目 年度 當年度月薪×給付月數 （A） 被告已給付 （B） 請求金額 （C＝A－B） 1-1 年終獎金 109 64,599元×3.5個月 64,599元×2個月＝129,198元 96,898.5元 1-2  110 64,599元×3.5個月 － 226,096.5元 2-1 中秋節節金 109 64,599元×1.5個月 － 96,898.5元 2-2  110 64,599元×1.5個月 － 96,898.5元 2-3  111 65,309元（復職後薪資）×1.5個月 82,128元 15,835.5元 3 春節節金 110 64,599元×2個月 － 129,198元   111 64,599元×2個月 － 129,198元 4-1 端午節節金 110 64,599元×1.5個月 － 96,898.5元 4-2  111 65,309元（復職後薪資）×1.5個月 82,128元 15,835.5元 5 員工酬勞 109 64,599元×2個月 － 129,198元   110 64,599元×2個月 － 129,198元 合計     1,162,154元